# 重大影响的判断

提问人：wbj60123 时间：2014-06-04 16:07:37
各位老师： 请教一个问题，我公司持有某一商业银行7%的股份，系该银行的第五大股东，但未派出董事。我公司的上级主管部门财政部门作为一致行动人（没有签订协议，以行政管辖作为纽带，合计持股29%）成为该银行的实际控制人，我公司是否可判定对该银行重大影响，对其的股权投资可按权益法核算。

回答人：chenyiwei
需对照准则讲解中对于构成重大影响的相关指引（《讲解 2010 》P31）来判断。但就你说的案例而言，你公司对其具有重大影响的可能性似乎不大。主要问题包括：未派驻董事，也未达到单独提名董事所需的股权比例标准；与财政部门和其他股东之间的关联方关系可能会妨碍本公司争取自身利益最大化。